臺灣士林地方法院刑事判決　　　　　　　　　　　　　九十三年度交訴字第三六號
　　公　訴　人　臺灣士林地方法院檢察署檢察官
　　被　　　告　甲○○
右列被告因公共危險等案件，經檢察官提起公訴（九十三年度偵字第二三０九號），
被告於本院準備程序為有罪之陳述，經合議庭裁定改由受命法官獨任依簡式審判程序
審理，並判決如左：
    主  文
甲○○服用酒類，不能安全駕駛動力交通工具而駕駛，處有期徒刑參月；又因過失傷
害人，處有期徒刑貳月；又駕駛動力交通工具肇事，致人受傷而逃逸，處有期徒刑壹
年捌月，應執行有期徒刑貳年，緩刑肆年，緩刑期內，付保護管束。
    事  實
一、甲○○明知飲用酒類後不得駕車，於民國九十三年二月二十五日凌晨四、五時許
    ，在台北縣三重市○○路之友人住處飲用洋酒三、四杯後，已因酒醉而達不能安
    全駕駛動力交通工具之程度，仍於同日上午八時許，駕駛車牌號碼八Ｆ─二六七
    六號自用小客車，沿臺北市○○○路○段北向南車道行駛，嗣於同日上午八時十
    分許，行經重慶北路與敦煌路交岔路口時，因不勝酒力而疏於注意，先與同向行
    駛在其左側，由盧逸捷駕駛之車牌號碼二Ｄ─二０五０號自用小客車發生擦撞後
    ，又右轉逆向駛入為單行道之延平北路四段一七九巷，而於同日八時三十分許，
    在延平北路四段一七九巷道與迪化街二段之交叉路口，不慎擦撞停放在該巷之車
    牌號碼七Ａ─五八一號及三Ｋ─三一二二號自用小客車，惟甲○○仍繼續前駛，
    旋於駛至延平北路四段一七九巷道與延平北路四段之交岔路口時，原應注意駕駛
    人駕駛汽車，應遵守道路交通標誌、標線、號誌之指示，不得逆向行駛，並應注
    意車前狀況，隨時採取必要之安全措施，而依當時情況，又無不能注意之情形，
    竟因酒力作用而疏於注意，未遵守交通標誌，即貿然自上開巷道右轉駛出，並逆
    向駛入延平北路四段之北往南車道，適有丙○○駕駛車牌號碼ＡＧ七─三七三號
    重機車後載其胞弟乙○○，沿延平北路四段北往南方向駛至該巷口，因閃避不及
    ，丙○○所駕駛機車之車頭遂遭甲○○所駕駛上開自用小客車之前車車頭直接衝
    撞，致乙○○自機車後座彈至路旁，因而受有左小腿擦傷、左足撕裂傷之普通傷
    害。甲○○明知自己駕駛車輛與他車發生碰撞而肇事，並因此致人受傷，竟另起
    肇事逃逸之犯意，繼續駕駛上開車輛沿延平北路四段由南向北行駛，並違規轉入
    單行道之敦煌路而逆向由西往東行駛，俟行經敦煌路一三五號前，適有王芳志駕
    駛車牌號碼ＨＦ─五七六三號自用小客車沿敦煌路東向西行駛，因閃避不及，而
    遭被告所駕駛車輛撞擊，被告並陸續撞擊同向行駛由羅文中所駕駛車牌號碼八Ｐ
    ─二四八二號自用小客車，嗣經據報前往現場之員警將其逮捕，當場測得其呼氣
    酒精濃度達每公升一．二八毫克，始查悉上情。
二、案經被害人乙○○訴由臺北市政府警察局大同分局報告臺灣士林地方法院檢察署
    檢察官偵查起訴，並經本院合議庭裁定改依簡式審判程序審理。
    理  由
一、右揭事實有如下證據可佐：
(一)被告甲○○於本院準備程序及審理時之自白。
(二)酒精濃度測試表及測試觀察表各一紙。
(三)道路交通事故現場圖四紙及道路交通事故補充資料表二紙。
(四)交通事故談話紀錄表五紙。
(五)車損暨車禍現場照片四十六幀。
(六)新光吳火獅紀念醫院乙種診斷證明書一紙。
(七)告訴人乙○○於警局初詢及本院調查時之指訴。
(八)目擊證人羅文中、王芳志、丙○○於警詢時之陳述。
二、核被告甲○○所為，係犯刑法第一百八十五條之三服用酒類不能安全駕駛動力交
    通工具而駕駛罪、第一百八十五條之四之駕駛動力交通工具肇事致人受傷而逃逸
    罪及第二百八十四條第一項前段之過失傷害等罪。被告所犯上開三罪，犯意各別
    ，行為互殊，應予分論併罰。又被告酒醉駕車，因而致人受傷，就其過失傷害罪
    部分應另依道路交通管理處罰條例第八十六條第一項之規定，加重其刑。爰審酌
    被告於酒後駕車，因而肇事致人受傷，並毀損多部車輛，犯行危害程度已屬非輕
    ，竟又於肇事後駕車逃逸，惡性重大，惟犯後坦承犯行，並與多數車輛遭損毀之
    被害人達成民事和解，有和解書三紙在卷足憑，並其犯罪之動機、目的及其智識
    程度等一切情狀，分別量處如主文所示之刑，並依法定其應執行刑，以示懲儆。
    末查，被告素無前科，有臺灣高等法院被告全國前案紀錄表在卷足憑，因一時失
    慮，致罹刑章，犯後坦承犯行，深具悔意，雖與過失傷害犯行之告訴人乙○○尚
    未達成和解，然被告於犯後即積極處理和解賠償事宜，並聯絡保險公司出面辦理
    出險理賠手續，僅因告訴人遲未提出主張所受損害之證明，雙方始未達成和解等
    情，業據證人即美商美國環球產物保險公司理賠部汽車理賠科科長蕭福賓到院證
    述無訛，足認被告並未蓄意規避民事責任，縱未達成和解，亦不足影響本院對於
    被告犯後態度之認定，是本院綜合一切事證，並參酌被告之家庭現況，認其經此
    次刑之宣告，應知所警惕，信無再犯之虞，爰併予諭知緩刑肆年，並依刑法第九
    十三條第一項之規定，宣告於緩刑期間內付保護管束，以資矯正，並啟自新（被
    告於緩刑期間內應確實遵守相關規定，如因故意犯罪致受有期徒刑以上刑之宣告
    者，或違反保護管束規則情節重大者，將撤銷緩刑並執行原有刑期）。
據上論斷，應依刑事訴訟法第二百七十三條之一第一項、第二百九十九條第一項前段
、第三百十條之二、第四百五十四條，刑法第一百八十五條之四、第二百八十四條第
一項前段、第一百八十五條之三、第五十一條第五款、第七十四條第一款、第九十三
條第一項，道路交通管理處罰條例第八十六條第一項，罰金罰鍰提高標準條例第一條
前段，判決如主文。
本案經檢察官簡志龍到庭執行職務。
中　　　華　　　民　　　國　　九十三　　年　　　八　　　月　　 十八 　　日
                                    臺灣士林地方法院交通法庭
                                        法  官  吳  祚  丞
右正本證明與原本無異。
如不服本判決應於送達後十日內向本院提出上訴狀。
                                        書記官  林  立  原
中　　　華　　　民　　　國　　九十三　　年　　　八　　　月　　　十九　　日
附錄本判決論罪科刑依據之法條：
中華民國刑法第一百八十五條之四：
　駕駛動力交通工具肇事，致人死傷而逃逸者，處六月以上五年以下有期徒刑。
中華民國刑法第二百八十四條第一項：
　因過失傷害人者，處六月以下有期徒刑、拘役或五百元以下罰金，致重傷者，處一
  年以下有期徒刑、拘役或五百元以下罰金。
中華民國刑法第一百八十五條之三：
　服用毒品、麻醉藥品、酒類或其他相類之物，不能安全駕駛動力交通工具而駕駛者
  ，處一年以下有期徒刑、拘役或三萬元以下罰金。
